【裁判字號】    98,抗,1375
【裁判日期】    990111
【裁判案由】    不服延長羈押
【裁判全文】
臺灣高等法院刑事裁定                  98年度抗字第1375號
抗  告  人
即  被  告  甲○○
選任辯護人  林心榆律師
上列抗告人因強盜案件，不服臺灣士林地方法院98年度訴字第27
6號，中華民國98年12月15日延長羈押裁定，提起抗告，本院裁
定如下：
    主  文
抗告駁回。
    理  由
一、本件抗告意旨略以：抗告人即被告甲○○所涉嫌強盜案，已
    於民國98年12月8日進入審理階段，並詰問被害人完畢，僅
    餘共同被告間之對質詰問程序尚待進行。而本件抗告人及共
    同被告巫思緯、鍾明峰等3人，係於案發後第二天前往案發
    現場時，經被害人報警而為警以現行犯逮捕，隨即3人均被
    押解至警局、檢察署及法院進行調查、訊問及審理，在此期
    間3人一直處於隔離、羈押之狀態，毫無串供之機會。抗告
    人個人暨共同被告之審訊筆錄高達10餘份，對本件犯案情節
    交代甚詳，且抗告人供述前後一致，無再行翻供之可能或必
    要。參以共同被告巫思緯對原審羈押裁定並未提起抗告，若
    法院對抗告人有串供之疑慮，可對共同被告巫思緯裁定禁見
    。另被害人於98年12月8日接受訊問時表示：不知98年7月1
    日抗告人等人離開案發現場時，有誰對其說會再來等語。抗
    告人於被害人無記憶且無法指認之情況下，自行坦承係其對
    被害人陳述上揭言語，足見抗告人確實坦承犯罪經過，無可
    能亦無必要為串供行為。據此，抗告人並無串供之可能，且
    羈押為限制人身自由之最嚴苛處分，原審僅以抗告人對主觀
    意圖有所爭執，遽以羈押為保全之必要手段，顯不符比例原
    則，爰提起抗告，請更為適切之處分云云。
二、按羈押被告之目的，在於確保刑事審判程序之完成及刑事執
    行之保全，執行羈押後，有無繼續羈押之必要，應否延長羈
    押，均屬事實認定及法院裁量權限之行使，法院有依法本於
    自由證明法則予以認定，並就具體個案情節斟酌決定，如就
    客觀情事觀察，法院許可羈押之裁定在目的與手段間之衡量
    ，並無明顯違反比例原則情形，即無違法或不當可言。
三、經查：
（一）本件抗告人涉犯強盜罪，經原審於98年7月31日訊問抗告
      人後，依據證人指證、監視錄影器照片、錄影光碟等卷附
      證據資料，認定抗告人強盜犯罪嫌疑重大，所犯者為最輕
      本刑為5年以上有期徒刑之罪，合於刑事訴訟法第101條第
      1項第3款之羈押事由，非予羈押，顯難進行審判，裁定予
      以羈押；繼於同年10月13日訊問被告後，仍認抗告人原羈
      押原因尚未消滅，自同年月31日延長羈押期間2月；復於9
      8年12月8日審判期日，訊問抗告人及其辯護人對羈押期間
      即將屆滿之意見後，仍認抗告人原羈押原因尚未消滅，並
      有事實足認有勾串共犯之虞，合於刑事訴訟法第101條第1
      項第2款、第3款之羈押事由，裁定自同年12月31日延長羈
      押期間2月在案。本件原審第二次延長羈押抗告人之裁定
      ，認抗告人具刑事訴訟法第101條第1項第2款、第3款之羈
      押事由，乃原審依職權認事用法之裁量範圍，依原審98年
      7月31日、同年10月13日、12月8日羈押抗告人及延長羈押
      抗告人裁定所憑之具體事證予以審查，未有目的與手段間
      輕重失衡之情形，抗告意旨泛言指稱原審裁定有違比例原
      則云云，殊屬無據。
（二）抗告意旨雖稱本件被害人已經傳訊詰問，然本件尚繫屬於
      原審法院審理中，自有隨時因案情查察之程度及必要，再
      度傳訊相關證人到庭陳述，當不以曾經法院傳喚，即予斷
      言無再為傳喚到庭之可能。而抗告人雖主張法院可藉裁定
      共同被告巫思緯禁見，以防免抗告人與之勾串證詞，惟抗
      告人是否符合羈押要件及羈押之必要性，應視抗告人自身
      是否具有羈押事由而為判斷，非謂其他共同被告已受羈押
      禁見，即無羈押抗告人之必要。至抗告人陳稱其自遭逮捕
      後，即無與他共同被告串供之機會云云，此係法院採取羈
      押保全處分之當然結果，當不足反以此作為抗告人無串供
      之虞之論證。抗告意旨另稱抗告人已坦承犯行、前後供述
      一致乙節，查抗告人雖自承其有向被害人為討債行為，並
      坦言係其向被害人告知會再來等語，然觀諸抗告人於原審
      審理時，仍以其主觀上並無強盜他人財物不法所有之意圖
      等情置辯，當難僅憑抗告人對其犯行曾為部分不利於己之
      陳述，即為抗告人無串供可能之有利認定。
（三）綜上各情，原審為進行審判程序，調查釐清抗告人之犯罪
      事實，認定有繼續羈押抗告人之必要，因而裁定抗告人之
      羈押期間應自98年12月31日起延長2月，核無不當。抗告
      人執詞提起抗告，請求撤銷原裁定，殊無可採，其抗告為
      無理由，應予駁回。
據上論結，應依刑事訴訟法第412條，裁定如主文。
中    華    民    國    99    年    1     月    11    日
                  刑事第十三庭  審判長法  官   曾德水
                                      法  官   遲中慧
                                      法  官   陳恆寬
以上正本證明與原本無異。
不得再抗告。
                                      書記官   黃家麟
中    華    民    國    99    年    1     月    12    日


司法院資訊處製作；財團法人民間司法改革基金會備份。
